臺北高等行政法院裁定　　　　　　　　　　　　　　九十二年度訴字第五五○八號
　　原　　　告　甲○○
　　被　　　告　內政部
　　代　表　人　余政憲部長）.
右原告因都市計畫法事件，不服內政部中華民國九十二年十月二十二日台內訴字第０
九二００六二五二六號訴願決定，提起行政訴訟，本院裁定如左：
    主  文
原告之訴駁回。
訴訟費用由原告負擔。
    理  由
一、按提起撤銷訴訟，須以經過合法之訴願程序為前提，其未經過訴願程序，遽提起
    撤銷訴訟，自非法之所許，此觀之行政訴訟法第四條第一項規定甚明。又按「訴
    願應具訴願書，載明左列事項，由訴願人或代理人簽名或蓋章：一、．．．。」
    、「受理訴願機關認為訴願書不合法定程式，而其情形可補正者，應通知訴願人
    於二十日內補正。」、「訴願事件有左列各款情形之一者，應為不受理之決定：
    一、訴願書不合法定程式不能補正或經通知補正逾期不補正者。」訴願法第五十
    六條第一項、第六十二條及第七十七條第一款亦分別定有明文。是訴願人雖於法
    定期間內提起訴願，但其訴願書不合法定程式不能補正或經通知補正逾期不補正
    ，而經受理訴願機關，為訴願不受理之決定者，即發生等同未經訴願之效果，訴
    願人收受該訴願不受理之決定後，逕向本院提起撤銷訴訟，即為法所不許。
二、查本件原告因都市計畫法事件，不服被告民國（下同）九十二年五月十四日府都
    一字第０九二０二九四九六００號函（即原處分），於九十二年六月十日（被告
    收文日戳）經由被告向內政部提出訴願書，惟該訴願書「訴願人」稱謂欄所書寫
    姓名「甲○○」字跡，顯與台北市政府警察局萬華分局桂林派出所偵訊（調查）
    筆錄簽名字跡不符（見訴願卷第二十三及二十四頁），且訴願書所蓋印文為「陳
    庭輝」字樣亦與原告姓名不符，經內政部於九十二年七月二十二日以台內訴字第
    ０九二０００五四四三號函（下稱通知補正函），請原告簽名或蓋章。查該函業
    於九十二年七月二十九日送達，惟原告迄未將補簽名或蓋章之訴願書函送內政部
    ，即屬訴願程式不合法。原告雖主張行政訴訟法第十三條規定，不能簽名或按指
    印者，得使他人代書姓名，且該訴願書係於九十二年六月六日於期限內送達內政
    部等語置辯，惟按訴願書應由訴願人或代理人簽名或蓋章，為首揭訴願法第五十
    六條第一項明文規定，自不容原告以自己誤引之法條文句（行政訴訟法第十三條
    並無「不能簽名或按指印者，得使他人代書姓名」之規定）執為本件訴願書程式
    合法之論據。再者，訴願機關係以原告未於上開通知補正函送達後二十日內，補
    正簽名或蓋章（並非以原告提起訴願逾期），而為不受理決定，原告之主張，容
    有誤會。且九十二年六月六日係訴願書後面記載之日期（見訴願卷三十七頁），
    被告於同年月十日收狀，該訴願書即未經原告簽名或蓋章，並無「補正之訴願書
    」送達內政部之事實。是原決定機關作成訴願不受理決定，經核並無不合。本件
    既未經合法之訴願程序，依首開說明，其起訴即難認為合法，應予駁回。
三、依行政訴訟法第一百零七條第一項第十款、第一百零四條、民事訴訟法第九十五
    條、第七十八條，裁定如主文。
中　　華　　民　　國　　九十三　　　年　　　二　　　月　　 　十九 　　　日
                                  臺北高等行政法院  第二庭
                                            審判長  法  官　姜素娥
      　　　　　　　　　　　　　　　　　　　　      法　官　陳國成
      　　　　　　　　　　　　　　　　　　　　      法　官　林文舟
右為正本係照原本作成。
如不服本裁定，應於送達後十日內向本院提出抗告狀（須按他造人數附繕本）。
中　　華　　民　　國　　九十三　　　年　　　二　　　月　　 　十九 　　　日
                                                    書記官  余淑芬
